臺灣南投地方法院民事裁定
110年度投簡字第386號
原      告  南山產物保險股份有限公司

法定代理人  王英君  


訴訟代理人  張哲瑀  
被      告  戴亨萬    原住南投縣○○鄉○○村○○巷00號

上列當事人間請求損害賠償事件，裁定如下：
    主  文
原告應於本裁定送達翌日起5日內，補正提出蓋有公司章及合法
法定代理人章之起訴狀，逾期未補正，即裁定駁回原告之訴。 
    理  由
一、按董事長對內為股東會、董事會及常務董事會主席，對外代
    表公司（公司法第208條第3項前段）。公司之經理人在執行
    職務範圍內，亦為公司負責人（公司法第8條第2項）。經理
    人對於第三人之關係，就商號或其分號或其事務之一部，視
    為其有為管理上一切必要行為之權；經理人就所任之事務，
    視為有代表商號為原告或被告或其他一切訴訟上行為之權，
    分別於民法第554條第1項、第555條定有明文。故公司之經
    理人，在執行其職務之範圍內，亦為公司之負責人，如依公
    司之章程或契約，可認為在總經理執行其職務之範圍內，即
    無法定代理權欠缺之可言，是公司設置之經理人，因經理人
    所任事務涉訟者，得以經理人為法人之法定代理人起訴或被
    訴（最高法院72年度台抗字第459號裁定、85年度台上字第2
    號判決要旨參照）。次按原告之訴，有原告或被告無訴訟能
    力，未由法定代理人合法代理者，法院應以裁定駁回之。但
    其情形可以補正者，審判長應定期間先命補正（民事訴訟法
    第249條第1項第4款）。前揭規定，於簡易訴訟程序亦有適
    用（民事訴訟法第436條第2項）。
二、經查，原告於民國110年9月15日向本院提起本件訴訟，而起
    訴狀所載原告法定代理人為王英君，惟王英君於起訴時僅為
    原告之董事，且依原告第34屆第19次董事會議事錄所示，原
    告原董事長陳棠於108年12月13日辭職，經時任全體董事推
    選蔡漢凌暫時代理董事長職務，嗣於110年11月3日時任全體
    董事互選蔡漢凌為原告第34屆董事長等情，有原告第34屆第
    19次董事會議事錄、110年12月23日股份有限公司變更登記
    表可參，是王英君於原告起訴時，非原告合法之法定代理人
    ，詎原告竟以王英君為法定代理人提起本件訴訟，自有未由
    法定代理人合法代理之程序不合法情事，爰限原告於主文所
    定期限內，補正如主文所示之事項，倘逾期未補正，即裁定
    駁回原告之訴。
三、原告雖提出金融監督管理委員會（下稱金管會）110年7月19
    日金管保產字第1100492900號函為證，主張金管會已於110
    年7月19日同意原告任命王英君代理總經理，是王英君於原
    告起訴時已為合法之法定代理人等語，惟本院查無原告任命
    王英君代理總經理之相關登記資料，有110年7月22日股份有
    限公司變更登記表可參，請原告提出於起訴前已任命王英君
    代理總經理之相關資料，證明王英君於原告起訴時係合法之
    法定代理人。若無法證明，則限期補正如主文所示之事項，
    併此敘明。
四、依民事訴訟法第436條第2項、第249條第1項第4款，裁定如主文。　　　　　　　　　　　
中　　華　　民　　國　　111 　年　　2 　　月　　7 　　日
                  南投簡易庭  法  官  鄭煜霖
以上為正本係照原本作成。
本裁定不得抗告。
中　　華　　民　　國　　111 　年　　2 　　月　　7 　　日
      　　　　　　　　　　　　書記官  洪妍汝